臺灣臺北地方法院民事簡易判決
110年度北簡字第13212號
原      告  聯邦商業銀行股份有限公司

法定代理人  林鴻聯
訴訟代理人  蔡宛芸
            丁駿華
被      告  陳威鳴
            廖淑惠
上列當事人間請求返還借款事件，本院於民國110年9月29日言詞
辯論終結，判決如下：
　　主　    文
被告陳威鳴應給付原告新臺幣壹拾肆萬陸仟參佰捌拾捌元，及自
民國一百一十年四月六日起至清償日止，按年息百分之五點七八
計算之利息，並自民國一百一十年五月七日起至清償日止，其逾
期在六個月以內者，依上開利率百分之十，逾期第七個月至第九
個月部分，依上開利率百分之二十計算之違約金。如對被告陳威
鳴之財產為強制執行而無效果時，由被告廖淑惠給付之。
訴訟費用新臺幣壹仟伍佰伍拾元由被告陳威鳴負擔。如對被告陳
威鳴之財產為強制執行而無效果時，由被告廖淑惠給付之。
本判決得假執行。被告如以新臺幣壹拾肆萬陸仟參佰捌拾捌元為
原告預供擔保後，得免為假執行。
    事實及理由
一、原告起訴主張略以：被告陳威鳴於民國109年1月8日邀同被
    告廖淑惠為保證人，向原告借款新臺幣（下同）200,000元
    ，借款期間自109年2月5日起至113年2月5日止，分48期（月
    ），被告陳威鳴應按月攤還本息，利率按原告季均利型指數
    利率加年息5.06%計算（起訴時為年息5.78%），借款人如未
    依約清償本息，全部債務視為到期，自遲延日起按上開利率
    計付利息，並自逾期日起至清償日止，逾期在6個月以內者
    ，依上開利率10%，逾期超過6個月部分，則依上開利率20%
    加計違約金，每次違約狀態連續收取期數為9期。被告陳威
    鳴自110年4月6日起未依約攤還本息，迄今尚欠本金146,388
    元及如主文第1項所示之利息、違約金。又被告廖淑惠為被
    告陳威鳴之保證人，應於被告陳威鳴財產執行無效果時負清
    償之責。爰依消費借貸契約之法律關係請求等語，並聲明如
    主文第1項所示。
二、被告則以：對原告請求無意見，已透過法扶聲請債務協商等
    語置辯。
三、經查，原告主張之事實，業據提出與所述相符之個人消費性
    貸款申請書、保證人資料表、貸款契約書、利率變動表、授
    信明細查詢單等件影本為證，且為被告所不爭執，自堪認其
    主張為真實。是原告依消費借貸契約之法律關係，請求被告
    陳威鳴給付如主文第1項所示，如對被告陳威鳴之財產為強
    制執行而無效果時，由被告廖淑惠給付之，為有理由，應予
    准許。
四、本件係就民事訴訟法第427條第1項訴訟適用簡易程序所為被
    告敗訴判決，依同法第389條第1項第3款規定，應依職權宣
    告假執行。並依同法第392條第2項規定，依職權宣告被告如
    以主文第3項所示金額為原告預供擔保後，得免為假執行。
五、訴訟費用負擔之依據：民事訴訟法第78條。本件訴訟費用額
    ，依後附計算書確定如主文所示之金額。
中　　華　　民　　國　　110 　年　　10　　月　　13　　日
　　　　　　　　　臺灣臺北地方法院臺北簡易庭
　　　　　　　　　　　　　　　法　官　蔡玉雪
以上為正本係照原本作成。
如不服本判決，應於判決送達後20日內向本庭提出上訴狀，並按
他造當事人之人數附繕本；如委任律師提起上訴者，應一併繳納
上訴審裁判費。
中　　華　　民　　國　　110 　年　　10　　月　　13　　日
　　　　　　　　　　　　　　　書記官　陳黎諭
計   算   書：
項　　　　目　　　　　　金額（新臺幣）　　備　　註
第一審裁判費　　　　　　1,550元
合　　　　計　　　　　　1,550元